臺灣臺南地方法院民事裁定
110年度聲字第82號
聲  請  人  陳思蓉  

上列聲請人與相對人黃啓能、謝尚益間請求侵權行為損害賠償事
件，聲請人聲請交付法庭錄音光碟事件，本院裁定如下：
    主  文
准予聲請人於繳納費用後交付本院一一０年度訴字第二六一號請
求侵權行為損害賠償事件民國一一０年五月五日言詞辯論程序期
日之法庭錄音光碟。
聲請人就前項所示法庭錄音光碟內容，不得散布、公開播送，或
為非正當目的之使用。
聲請費用由聲請人負擔。
    理  由
一、聲請意旨略以：聲請人為本院110年度訴字第261號請求侵權
    行為損害賠償事件（下稱系爭事件）之原告，其為瞭解該案
    件民國110年5月5日言詞辯論期日之開庭狀況、開庭態度，
    以確認言詞辯論筆錄內容是否正確，爰聲請交付上述開庭期
    日之法庭錄音光碟等語。
二、按卷內文書除涉及當事人或第三人隱私或業務秘密，如准許
    閱覽、抄錄或攝影，有致其受重大損害之虞，或依法令得不
    予許可或限制聲請閱覽、抄錄或攝影卷內文書，或涉及國家
    機密或其他依法令應予保密之事項者，法院得不予許可或限
    制交付法庭錄音或錄影內容外，當事人及依法得聲請閱覽卷
    宗之人，因主張或維護其法律上利益，得於開庭翌日起至裁
    判確定後6個月內，繳納費用聲請法院許可交付法庭錄音或
    錄影內容，法院組織法第90條之1第1項本文、第2項、第3項
    及民事訴訟法第242條第3項分別定有明文。又所謂主張或維
    護其法律上利益者，舉凡核對更正筆錄、他案訴訟所需，或
    認法院指揮訴訟方式對其訴訟權益有影響之虞，欲用以保障
    其法律上利益等，均屬之（法庭錄音錄影及其利用保存辦法
    第8條之104年8月7日修正理由參照）。
三、經查，聲請人為瞭解系爭事件110年5月5日言詞辯論期日之
    開庭狀況、開庭態度，確認言詞辯論筆錄內容是否正確，以
    維護其法律上權利，而於開庭當日具狀聲請交付上述開庭期
    日之法庭錄音光碟。本院審酌聲請人為系爭事件之原告，其
    於規定期限內敘明理由聲請交付110年5月5日言詞辯論期日
    之法庭錄音光碟，而上開言詞辯論期日之開庭內容並未涉及
    國家機密或其他依法令應予保密之事項，亦未涉及當事人或
    第三人隱私或業務秘密，揆諸上開說明，應予准許。惟聲請
    人就取得之法庭錄音光碟內容，不得散布、公開播送，或為
    非正當目的使用，併予諭知如主文第2項所示，以促其注意
    遵守。
四、爰裁定如主文。 
中　　華　　民　　國　　110 　年　　5 　　月　　31　　日
                  民事第五庭　法  官　陳尹捷
以上正本證明與原本無異。
本裁定不得抗告。
中　　華　　民　　國　　110 　年　　5 　　月　　31　　日
                              書記官　曾美滋